最高法院刑事判決　　　　　　　　　 111年度台上字第3812號
上　訴　人　王文浩



上列上訴人因強盜等罪案件，不服臺灣高等法院臺中分院中華民
國111年5月17日第二審判決（111年度上訴字第675號，起訴案號
：臺灣臺中地方檢察署109 年度偵字第31593、31674號），提起
上訴，本院判決如下：
    主  文
上訴駁回。
    理  由
壹、共同強盜部分：
一、刑事訴訟法第377 條規定，上訴於第三審法院，非以判決違
    背法令為理由，不得為之。是提起第三審上訴，應以原判決
    違背法令為理由，係屬法定要件。如果上訴理由書狀並未依
    據卷內訴訟資料，具體指摘原判決不適用何種法則或如何適
    用不當，或所指摘原判決違法情事，顯與法律規定得為第三
    審上訴理由之違法情形不相適合時，均應認其上訴為違背法
    律上之程式，予以駁回。
二、本件原審審理結果，認定上訴人王文浩有如原判決事實欄一
    所載之犯行，因而維持第一審論處上訴人犯共同強盜罪刑，
    並諭知相關沒收、追徵部分之判決，駁回上訴人此部分在第
    二審之上訴，已依其調查證據之結果，載述憑以認定之心證
    理由。
三、刑罰之裁量，為事實審法院之職權，倘所量之刑，並未逾越
    法定刑度範圍，亦無顯然違背比例、公平及罪刑相當原則，
    自不得任意指為違法。本件第一審判決審酌上訴人犯罪之動
    機、目的、手段、所造成之危害、犯後坦承犯行，已與告訴
    人成立調解，兼衡其素行，自陳之智識程度及家庭經濟狀況
    等一切情狀，量處有期徒刑5年4月。原判決以第一審之量刑
    並無違法或不當，而予維持，經核於法尚無不合。上訴意旨
    仍執陳詞，謂其犯後坦承犯行，態度良好，原判決維持第一
    審之刑度過重，有違比例原則云云，無非對事實審量刑職權
    之適法行使，任意指摘，尚非適法之第三審上訴理由，其此
    部分之上訴違背法律上之程式，應予駁回。
貳、持有第三級毒品純質淨重5公克以上部分：
一、刑事訴訟法第376條第1項各款所規定之案件，經第二審判決
    者，除第二審法院係撤銷第一審法院所為無罪、免訴、不受
    理或管轄錯誤之判決，並諭知有罪之判決，被告或得為被告
    利益上訴之人得提起上訴外，其餘均不得上訴於第三審法院
    ，為該條項所明定。
二、本件上訴人持有第三級毒品愷他命純質淨重5 公克以上部分
    ，原判決係維持第一審論處上訴人犯毒品危害防制條例第11
    條第5項之持有第三級毒品純質淨重5公克以上罪刑之判決，
    駁回上訴人此部分在第二審之上訴，核屬刑事訴訟法第 376
    條第1項第1款不得上訴第三審法院之罪，且未合於同條項但
    書例外得上訴第三審之要件，依首開說明，自不得上訴於第
    三審法院。上訴人猶對此提起上訴，顯為法所不許，應併予
    駁回。
據上論結，應依刑事訴訟法第395條前段，判決如主文。
中    華    民    國   111    年    8     月    17    日
                  刑事第八庭審判長法  官  何  菁  莪  
                                  法  官  何  信  慶  
                                  法  官  朱  瑞  娟  
                                  法  官  高  玉  舜  
                                  法  官  劉  興  浪  
本件正本證明與原本無異
                                  書記官
中    華    民    國   111    年    8     月    22    日